Inventaris van het archief van de familie Boreel: 2e vervolg, 1620-1932
Nationaal Archief, Den Haag
- Stukken afkomstig van W.F. Boreel.
  - Huurcontracten van de woning 'De Leerduin' en een gedeelte van het huis Beeckesteijn, 1860-1864., Ambtelijke stukken van de raad-fiscaal van de Admiraliteit van Amsterdam, Jacob Boreel, 17e-18e eeuw.; Stukken betreffende de nagelaten goederen van A.M. Boreel-Pels in Zweden, 1863-1864.; Stukken betreffende de rechtszaak over het uitdiepen van sloten in de polder Velserbroek, 1870-1871.; Algemeen Handelsblad, 1842.; Brieven van het comptoir van de ontvanger te Doesburg, 1774-1775.; Geschiedkundige aantekeningen, 19e eeuw.; Politieke aantekeningen, 19e eeuw, 6 omslagen.; Concepten en minuten van brieven van Willem Boreel, 1853.; Brieven ingekomen bij mw. M. Boreel, 1845-1864.; Brief van J. Keijzer over de aanschaf van een waterpomp, 1874.; 'Concept voorlopig koopcontract van de hofstede Meervliet', 1873.; Brieven van leden van de familie Boreel aan van Zuylen van Nievelt.; Brieven ingekomen bij mw Van Zuylen van Nievelt-Boreel.; Brief van H. Huydecoper aan ?, 1851.; 'Memorie ter adstructie van het Smeekschrift aan Z.M. den Koning in zake de wetsvoordracht tot regeling van het Lager Onderwijs'. Gedrukt.; Stukken betreffende de benoeming van Willem Boreel tot lid van de Eerste Kamer, 1860.; Verzoekschrift van de douarière Boreel aan koning Willem I betreffende oude verdedigingswerken bij Wijk aan Zee, 1839. Met aantekeningen van W. Boreel.; Staat van opbrengsten en kosten van Waterland.; Brief van Dijkgraaf en heemraden van de Beemster aan W. Boreel over zijn aftreden als hoofingeland, 1874.; Politieke aantekeningen, 19e eeuw.; 'Papieren rakende het Fidei Commis van Cromhuizen 1834'.; Geheime instructie en introductiebrief voor de consul te Alexandrië t.b.v. W. Boreel, 1826.; Stukken betreffende de opheffing van de commissie tot de aanleg van het Noordzeekanaal, 1860.; Diverse stukken, waarschijnlijk afkomstig van mw. van Zuylen van Nievelt-Boreel; - lijst met namen van rechters van Van Oldebarnevelt, - kaartje van de Beemster, - wapenschilden, - omslag Nieuwe Konst-en Letterbode, - rekening voor het 'openen' van het lijk van 'mijlord van Athlone', 1844.; Stukken betreffende het afleggen van het diplomatiek examen, 1853.; Stukken betreffende zandafgravingen en levering van takkenbossen t.b.v. de aanleg van een spoorweg door de Hollandsche IJzeren Spoorweg-Maatschappij, 1870-1872.; Brief van de Hollandsche Ijzeren Spoorweg-Maatschappij aan W. Boreel betreffende het station Velsen, 1872.; Brief van de minister van Financien aan W. Boreel over moeilijkheden met het kantoor der registratie en domeinen te Zaandam m.b.t. tot een jachtakte, 1867.; Stukken betreffende het tiendrecht te Velsen 'zaak Van Lennep', 1861.; Ingekomen attestaties van binnenlands linnen.; Wol en hammen etc. te Doesburg bij de commies-generaal voor convooien en licenten te Amsterdam Jacob Boreel, 1774.; Idem, 1774.; 'Appendix op de nota betreffende de situatie en uitgestrektheid der vischerij genaamd de twee sluizen gelegen tot Uitermeer in den Dam, d.d. 23 april 1868'.; 'Onteigening perceel Water Huis ten Bosch' t.b.v. Oosterspoorweg, 1871-1872.; 'Nieuwe heul Beekvliet besluit van gemeente Bestuur', 1873.; Financiële stukken voornamelijk bankzaken. 1849-1872.; 66
  - Inventaris van brieven en papieren van ambassadeur Willem Boreel, gemerkt 'no. 12', lijst met namen van mannelijke leden van de familie Boreel en hun functies, eind 19e eeuw., Brieven van mevrouw Groen van Prinsterer aan mw. Boreel, 1839-1871.; 67
  - ---, 68
  - ---, 69
  - ---, 70
  - Diverse stukken betreffende aangelegenheden behandeld door de Staten-Generaal en de Raad van State, 1766-1784. Waarschijnlijk afkomstig van Jacob Boreel. Daarbij een verzoekschrift aan de Raad van State van Jacob Boreel Jansz, 1748, een lijst van planten door de Earl of Northumberland gestuurd aan Boreel, 1763 en een omslag 'Russise emigranten Wesop'., 1748-1784; 71
  - Stukken betreffende diverse 'dingtalen' in Amsterdam., 1767-1773; 72
  - Twee bundeltjes; 'Visite kaartjes van Brussel' 'Onpartijdige Beschouwing van den Toestand des Koophandels binnen de Vereenigde Nederlanden in Brieven no. 1.2.3.4.5.6.7.8.' (gedrukt)., 73
  - 'Hofsteden in den banne van Velze 17e-19e eeuw'. 'Eigendommen van de Familie Boreel in den Banne van Velsen',opgemaakt 19e eeuw., 74; 1 deel
  - 'Brieven generaal Boreel Beeckesteijn'1840-1849., Brieven aan mw. Boreel van Hogelanden, 1873-1880.; 'Andere brieven aan grootmama' 'Oudste brieven grootmama Tante Northey, vom Hobert. Generaal', 1828-1842.; 75
  - Brieven aan M.J.M.P. Boreel-Boreel, 1878-1898., 75
    Voorin lijst met afzenders. Met textielmonsters.
  - Idem, ontvangen tijdens een reis door Zwitserland en Italië, 1837., 75
    Voorin lijst met afzenders.
  - Brieven aan Jacob en mw. Boreel, 1860-1893., 75
  - Brieven ingekomen bij Willem Boreel en zijn echtgenote, 1864-1883., 75
  - Diverse stukken:, 76
    - Brieven, opbrengst van de huren te Velsen in 1883 benoeming tot Dame du Palais, voorgedrukte huwelijksaankondigingen, 1861., -
    - Stukken betreffende Hugo baron van Zuylen van Nievelt, 1827-1853., -
    - Brieven van Emily Northey, Alfred, Aggie, Agnes Northey, E. Northey aan M.J.M.P. Boreel-Boreel, z.j., 1872., -
    - Brieven aan M.J.M.P. Boreel-Boreel., -
      Geordend op beginletter van de achternaam, A-D.
    - Brieven van Agnes Northey-Boreel, 1833-1868, diverse mappen op jaar geordend., -
    - Diverse stukken; o.a. Gelukwens bij het lidmaatschap van de Tweede Kamer, tekening van Villefranche., -
    - 'Brieven Generaal Boreel, 1833-1834, 1836 (Brabant, Eindhoven, Stratum)'., -
    - 'Brieven Generaal Boreel', daarbij ook andere stukken bijv 'Quelques notes sur ma vie...', rekeningen t.n.v. mw. Boreel en mw. Northey, boekje met gedroogde planten., -
  - 'Brieven afkomstig van den Generaal Boreel. Uit doosje'. Brieven aan Boreel en mw. Boreel-Boreel. Diverse omslagen geordend op jaar of ongeordend, op de omslagen namen van afzenders., 1837-1891; 77
  - Ingekomen brieven, diverse omslagen met daarop namen van afzenders of geordend per jaar., 1834-1896; 78
  - Idem., 1830-1898; 79
  - Idem, ook andere papieren., 18e-19e eeuw; 80
    Daarbij verzameling karikaturen en een damesportefeuille.
  - Idem, daarbij bundel brieven van J.W.G. Boreel van Hogelanden aan zijn ouders., 19e eeuw; 81
  - Brieven, voornamelijk van de bankiers H. & J. Behrens, Bolwerk en Nucella, Le Coulteux ingekomen bij Jacob Boreel Jansz.., 1767-1772; 82
    Sommige brieven verkeren in slechte staat.
  - Genealogische stukken., 83
    - Manuscript 'Berengier Boreel (1339-134)'., -
    - 'Alphatische lijst van namen behoorende bij de Genealogie der familie Boreel'., -
    - Genealogische tabellen, lijst van familieportretten., -
    - Transscripties van archiefstukken betreffende leden van de familie Boreel, geordend op voornaam., -
  - Amsterdamse gerechtelijke stukken betreffende de strafzaken tegen Jochem Ficke, Anthonij Knoflook, Hijman Moses, Hendrik van Berkum en Jan Amsins., 18e eeuw; 84
  - 'Heeren Jochem Krimhuisen Coopman in Amsterdam' Inkoopboek bijgehouden in Riga., 1599-1607; 85
  - Staat van aangebrachte huwelijkse goederen, afkomstig van Melchior ten Hove., 1718-ca. 1750.; 86; 1 deel
  - Diverse boeken, 87
    - 'Agenda pour l'annee 1819'., -
    - Huishoudboek, 1836-1839., -
    - 'Philosophie de Kant', handschrift., -
    - 'Beginnende verdiensten van Hendrik Pasman op Bosmans Plaats', 1835-1841., -
      Bosman Plaats ligt bij de Dam (Zutphen). Waarschijnlijk afkomstig van C.W.H. van der Capellen.
    - Gedeelte manuscript ('Tweede boek') 'Beeckesteijn'., -
    - Poesie-album van Agnes Boreel, 1854-1855., -
  - Brieven ingekomen bij Willem baron van Goltstein van Oldenaller., 19e eeuw; 88
  - Idem, geordend op achternaam afzender A-I., 19e eeuw; 89
  - Diversen, 90
    - Boedelscheiding van de nalatenschap van Wendela Eleanora Boreel, 1868., -
    - Boedelscheiding van de nalatenschap van Margaretha Johanna Munter, 1847., -
    - 'Currus Civiles or genteel designs for coaches, chariots post-chaises, vis a vis, Road and Park Phaetons [...]'., -
    - 'J.M.K. la. B', Overzicht van inkomsten en uitgaven betreffende onroerend goed, 1773-1779., -
  - Boedelscheidingen, 91
    - Maria Trip, wed. van H.W. Boreel, 1825., -
    - Margaretha Johanna Munter, 1847., -
    - Maria Trip, wed. W. Boreel, 1821., -
    - Jacob Boreel van Hogelanden, 1822., -
    - Wendela Eleonora ten Hove, 1814., -
    - Margaretha Johanna Munter, 1847., -
  - Diversen, 92
    - 'Les psaumes de David mis en vers français', Lausanne 1834., -
    - 'Kadastraal kaartje Meerweidelanden', z.d., -
    - 'Stalen van goed voor kleding stukken voor armen', 1843., -
    - 'Inventaris van het oud archief van Wijk aan Zee en Wijk aan Duin', Haarlem 1899., -
    - 'A map of the roads of Great Britain', Londen 1795., -
      Gemerkt 'Bicker'
    - Inventarislijst van linnengoed, kleding en zilver, 1834-1847., -
      Gemerkt 'W. 39'.
    - 'Map of the country round London', Londen 1790., -
    - 'Koopmans-, Kantoor- en Schrijf-Almanak', 1835., -
      Met aantekeningen betreffende het Burgerlijk Wetboek.
    - Idem, 1844, met daarin allerlei losse aantekeningen., -
    - Stamboom Boreel, Engels., -
    - 'Noortwijck. Meeten van eenigh lant.' Nov. 1629., -
    - Privilege van de Staten-Generaal voor Cors Cornelis van Claveren betreffende een uitvinding voor het verwijderen van Heermoes (onkruid), 1661., -
    - Mapje met borduur- en kledingpatronen, kaartjes, afbeelding van twee operafiguren, afbeeldingen van twee jonge vrouwen ('AR' en 'RN')., -
  - 'Bibliotheek Catalogus II'., 20e eeuw?; 93
  - 'Pagtboek van den Dam en onderhorige goederen met 1756'., 1756-1806; 94
    Den Dam ligt bij Zutphen. Waarschijnlijk afkomstig van H.C.W. van der Capellen.
  - 'Obligatien of Renteboek met 1756'., 1756-1815; 95
    Zie inv.nr. 94
  - Groen kistje met diverse papieren., 96
    - Kaartjes met namen van leden van het geslacht Boreel., -
    - Kaartjes met trefwoorden verwijzend naar oude inventaris., -
    - 'Taschenbuch für 1799' met daarin enkele silhouettes, stukjes stof, tekeningen etc., -
    - Stukken betreffende de oorlogsjaren 1940-1945., -
    - Stukken betreffende de hoofdelijke omslag, 19e eeuw., -
    - Foto's van de koninklijke familie, ca. 1940-1946., -
    - Kwitanties, rekeningen en borgstelling, 19e eeuw., -
    - Stukken betreffende de jacht in het 'allodiale duin'., -
    - Stukken betreffende fondsen, 19e eeuw., -
    - Brief van notaris H.J.M. de Bas over een legaat aan de bewaarschool te Velsen, 1889., -
    - Brief van C. van Bylandt over de 'Limburgse kwestie', 1866., -
    - Brieven van J.H.M. Post aan mw. Boreel-Boreel, 1883., -
    - Benoeming van een uitvoerdster van mijn uiterste wilsbeschikking en nadere beschikkingen', 1872., -
    - 'de quytscheldinge opdracht van huijs inde Barberstraat', 1673., -; 1 charter
  - Adelsdiploma voor Lucas Boreel., 1821; 97
    In blikken koker.
  - 'Kaart der Zegen-Vischerijen op de Oude- en Nieuwe Maas' 'Copie Diploma, waar bij mijn Overgroot Moeders vader, den Here Johan Boreel in leven Raadpensionaris van Zeelandt door Jacobus Koning van Engeland tot Ridder is verklaart in dato 20 april 1622'., 98